public_html/app/tools/lang/data/dithionario_veneto-1.0.0-windows-xpi/dictionaries/vec.aff
SFX A énder endíu/R sorinténder
SFX A énder endíu/R ténder
SFX A énder endú [cflprvŧ]énder
SFX A énder endú enténder
SFX A énder endú inténder
SFX A énder endú perinténder
SFX A énder endú sorinténder
SFX A énder endú ténder
SFX A énder endúa [cflprvŧ]énder
SFX A énder endúa enténder
SFX A énder endúa inténder
SFX A énder endúa perinténder
SFX A énder endúa sorinténder
SFX A énder endúa ténder
SFX A énder endúe [cflprvŧ]énder
SFX A énder endúe enténder
SFX A énder endúe inténder
SFX A énder endúe perinténder
SFX A énder endúe sorinténder
SFX A énder endúe ténder
SFX A énder endúi [cflprvŧ]énder
SFX A énder endúi enténder
SFX A énder endúi inténder
SFX A énder endúi perinténder
SFX A énder endúi sorinténder
SFX A énder endúi ténder
SFX A énder endúo [cflprvŧ]énder
SFX A énder endúo enténder
SFX A énder endúo inténder
SFX A énder endúo perinténder
SFX A énder endúo sorinténder
SFX A énder endúo ténder
SFX A énder exa [cflprvŧ]énder
SFX A énder exa enténder
SFX A énder exa inténder
SFX A énder exa perinténder
SFX A énder exa sorinténder
SFX A énder exa ténder
SFX A énder exe [cflprvŧ]énder
SFX A énder exe enténder
SFX A énder exe inténder
SFX A énder exe perinténder
SFX A énder exe sorinténder
SFX A énder exe ténder
SFX A énder exi [cflprvŧ]énder
SFX A énder exi enténder
SFX A énder exi inténder
SFX A énder exi perinténder
SFX A énder exi sorinténder
SFX A énder exi ténder
SFX A énder exo [cflprvŧ]énder
SFX A énder exo enténder
SFX A énder exo inténder
SFX A énder exo perinténder
SFX A énder exo sorinténder
SFX A énder exo ténder
SFX A énder exo/J [cflprvŧ]énder
SFX A énder exo/J enténder
SFX A énder exo/J inténder
SFX A énder exo/J perinténder
SFX A énder exo/J sorinténder
SFX A énder exo/J ténder
SFX A énter ensa asénter
SFX A énter ense asénter
SFX A énter ensi asénter
SFX A énter enso asénter
SFX A énter enso/J asénter
SFX A énter enta asénter
SFX A énter entaralo/T asénter
SFX A énter entarami/L asénter
SFX A énter entaratu/P asénter
SFX A énter entarave/SU asénter
SFX A énter entaremo/M asénter
SFX A énter entaren/M asénter
SFX A énter entarense asénter
SFX A énter entaresi/Q asénter
SFX A énter entaresiu/R asénter
SFX A énter entarimo/M asénter
SFX A énter entarion/M asénter
SFX A énter entarionse asénter
SFX A énter entarisen/M asénter
SFX A énter entarisense asénter
SFX A énter entarision/M asénter
SFX A énter entarisionse asénter
SFX A énter entarisié/Q asénter
SFX A énter entarisiéu/R asénter
SFX A énter entarison/M asénter
SFX A énter entarisonse asénter
SFX A énter entarié/Q asénter
SFX A énter entariéu/R asénter
SFX A énter entaron/M asénter
SFX A énter entaronse asénter
SFX A énter entarà/SOK asénter
SFX A énter entaràe/S asénter
SFX A énter entarè/K asénter
SFX A énter entarèmi/L asénter
SFX A énter entaré/Q asénter
SFX A énter entarémoni/N asénter
SFX A énter entarésimo/M asénter
SFX A énter entarésimoni/N asénter
SFX A énter entaréu/R asénter
SFX A énter entarí/Q asénter
SFX A énter entaría/SKO asénter
SFX A énter entaríami/L asénter
SFX A énter entaríatu/P asénter
SFX A énter entaríe/SK asénter
SFX A énter entaríelo/T asénter
SFX A énter entaríemi/L asénter
SFX A énter entarímoni/N asénter
SFX A énter entaríu/R asénter
SFX A énter entarò/K asénter
SFX A énter entaròmi/L asénter
SFX A énter ente/IJSK asénter
SFX A énter entede asénter
SFX A énter entege asénter
SFX A énter entemo/M asénter
SFX A énter enten/M asénter
SFX A énter entendo/E asénter
SFX A énter entene asénter
SFX A énter entense asénter
SFX A énter entente asénter
SFX A énter enteralo/T asénter
SFX A énter enterami/L asénter
SFX A énter enteratu/P asénter
SFX A énter enterave/SU asénter
SFX A énter enteremo/M asénter
SFX A énter enteren/M asénter
SFX A énter enterense asénter
SFX A énter enteresi/Q asénter
SFX A énter enteresiu/R asénter
SFX A énter enterimo/M asénter
SFX A énter enterion/M asénter
SFX A énter enterionse asénter
SFX A énter enterisen/M asénter
SFX A énter enterisense asénter
SFX A énter enterision/M asénter
SFX A énter enterisionse asénter
SFX A énter enterisié/Q asénter
SFX A énter enterisiéu/R asénter
SFX A énter enterison/M asénter
SFX A énter enterisonse asénter
SFX A énter enterié/Q asénter
SFX A énter enteriéu/R asénter
SFX A énter enteron/M asénter
SFX A énter enteronse asénter
SFX A énter enterà/SOK asénter
SFX A énter enteràe/S asénter
SFX A énter enterè/K asénter
SFX A énter enterèmi/L asénter
SFX A énter enteré/Q asénter
SFX A énter enterémoni/N asénter
SFX A énter enterésimo/M asénter
SFX A énter enterésimoni/N asénter
SFX A énter enteréu/R asénter
SFX A énter enterí/Q asénter
SFX A énter entería/SKO asénter
SFX A énter enteríami/L asénter
SFX A énter enteríatu/P asénter
SFX A énter enteríe/SK asénter
SFX A énter enteríelo/T asénter
SFX A énter enteríemi/L asénter
SFX A énter enterímoni/N asénter
SFX A énter enteríu/R asénter
SFX A énter enterò/K asénter
SFX A énter enteròmi/L asénter
SFX A énter entese/J asénter
SFX A énter entesi asénter
SFX A énter entesta/J asénter
SFX A énter enteste/J asénter
SFX A énter entesti/J asénter
SFX A énter entesto/J asénter
SFX A énter enteva/SQK asénter
SFX A énter entevau/R asénter
SFX A énter enteve/K asénter
SFX A énter entevi/QO asénter
SFX A énter entevo/K asénter
SFX A énter enti/FIO asénter
SFX A énter entimo/M asénter
SFX A énter ention/M asénter
SFX A énter entione asénter
SFX A énter entionse asénter
SFX A énter entisen/M asénter
SFX A énter entisene asénter
SFX A énter entisense asénter
SFX A énter entision/M asénter
SFX A énter entisione asénter
SFX A énter entisionse asénter
SFX A énter entisié/Q asénter
SFX A énter entisiéde/Q asénter
SFX A énter entisiége/Q asénter
SFX A énter entison/M asénter
SFX A énter entisone asénter
SFX A énter entisonse asénter
SFX A énter entiven/M asénter
SFX A énter entivense asénter
SFX A énter entivion/M asénter
SFX A énter entivionse asénter
SFX A énter entivié/Q asénter
SFX A énter entiviéu/R asénter
SFX A énter entivon/M asénter
SFX A énter entivonse asénter
SFX A énter entié/Q asénter
SFX A énter entiéde/Q asénter
SFX A énter entiége/Q asénter
SFX A énter entiéu/R asénter
SFX A énter ento/K asénter
SFX A énter enton/M asénter
SFX A énter entone asénter
SFX A énter entonse asénter
SFX A énter entuda/J asénter
SFX A énter entude/J asénter
SFX A énter entudi/J asénter
SFX A énter entudo/J asénter
SFX A énter enté/FQ asénter
SFX A énter entéa/SQK asénter
SFX A énter entéami/L asénter
SFX A énter entéau/R asénter
SFX A énter entée/K asénter
SFX A énter entéelo/T asénter
SFX A énter entéemi/L asénter
SFX A énter entéi/QO asénter
SFX A énter entéimo/M asénter
SFX A énter entéimoni/N asénter
SFX A énter entéitu/P asénter
SFX A énter entémo asénter
SFX A énter entémoni/N asénter
SFX A énter enténdo/HG asénter
SFX A énter entéo/K asénter
SFX A énter entéomi/L asénter
SFX A énter entésimo asénter
SFX A énter entéu/R asénter
SFX A énter entévami/L asénter
SFX A énter entévelo/T asénter
SFX A énter entévemi/L asénter
SFX A énter entévimo/M asénter
SFX A énter entévimoni/N asénter
SFX A énter entévitu/P asénter
SFX A énter entévomi/L asénter
SFX A énter entí asénter
SFX A énter entí/FQ asénter
SFX A énter entímo asénter
SFX A énter entímoni/N asénter
SFX A énter entíu/R asénter
SFX A énter entú asénter
SFX A énter entúa asénter
SFX A énter entúe asénter
SFX A énter entúi asénter
SFX A énter entúo asénter
SFX A énxer enta [fpt]énxer
SFX A énxer ente [fpt]énxer
SFX A énxer enti [fpt]énxer
SFX A énxer ento [fpt]énxer
SFX A énxer ento/J [fpt]énxer
SFX A énxer enxa [fpt]énxer
SFX A énxer enxaralo/T [fpt]énxer
SFX A énxer enxarami/L [fpt]énxer
SFX A énxer enxaratu/P [fpt]énxer
SFX A énxer enxarave/SU [fpt]énxer
SFX A énxer enxaremo/M [fpt]énxer
SFX A énxer enxaren/M [fpt]énxer
SFX A énxer enxarense [fpt]énxer
SFX A énxer enxaresi/Q [fpt]énxer
SFX A énxer enxaresiu/R [fpt]énxer
SFX A énxer enxarimo/M [fpt]énxer
SFX A énxer enxarion/M [fpt]énxer
SFX A énxer enxarionse [fpt]énxer
SFX A énxer enxarisen/M [fpt]énxer
SFX A énxer enxarisense [fpt]énxer
